臺灣高等法院高雄分院刑事判決　　　　96年度上訴字第1417號
上　訴　人　臺灣高雄地方法院檢察署檢察官
被　　　告　甲○○
上列上訴人因被告違反毒品危害防制條例案件，不服臺灣高雄地
方法院96年度訴字第482號中華民國96年5月24日第一審判決（起
訴案號：臺灣高雄地方法院檢察署95年度毒偵字第9254號），提
起上訴，本院判決如下：
    主  文
原判決關於施用第一級毒品暨定執行刑部分均撤銷。
甲○○被訴施用第一級毒品部分免訴。
    理  由
一、公訴意旨略以：被告甲○○（下稱被告）曾因施用毒品案件
    ，經臺灣屏東地方法院裁定令入戒治處施以強制戒治，於民
    國92年10月15日執行完畢，並由臺灣屏東地方法院檢察署檢
    察官於92年10月29日，以92 年度戒毒偵字第130號為不起訴
    處分確定。詎被告仍未戒除毒癮，復於95年11月7 日晚間，
    在高雄縣林園鄉○○路40巷8 號，施用第一級毒品海洛因1
    次。嗣於95年11月8 日上午10時20分許，在上址為警查獲，
    因認被告涉犯毒品危害防制條例第10條第1 項之施用第一級
    毒品罪嫌。
二、按案件曾經判決確定者，應諭知免訴之判決；刑事訴訟法第
    302 條第1 款定有明文。又案件曾經判決確定者，應為免訴
    之判決，此項原則關於實質上一罪或裁判上一罪，均有其適
    用；故若實質上一罪或裁判上一罪其一部分犯罪事實曾經判
    決確定者，其效力當然及於全部，檢察官復將其他部分重行
    起訴者，自應諭知免訴之判決。
三、經查，被告前曾基於施用第一級毒品海洛因之集合犯意，自
    95年6月13日下午2時起至95年11月7 日晚間某時止，在高雄
    縣林園鄉○○路○○道路等處，反覆施用第一級毒品海洛因
    多次，所犯毒品危害防制條例第10條第1 項施用第一級毒品
    罪，業經臺灣高雄地方法院檢察署檢察官以95年度毒偵緝字
    第560 號、第561 號、第562 號提起公訴，經臺灣高雄地方
    法院於96年2 月2 日以96年度訴字第71號判處有期徒刑1 年
    2 月，於96年3 月12日確定等情，有上開判決書及臺灣高等
    法院被告前案紀錄表在卷可稽。本件檢察官起訴之犯罪事實
    ，顯包括於上開業經判決確定之臺灣高雄地方法院96年度訴
    字第71號之犯罪事實內，兩者係屬實質上一罪之同一案件甚
    為灼然。是本案被告施用第一級毒品海洛因之犯行，自為前
    案確定判決之效力所及，依刑事訴訟法第302 條第1 款規定
    ，自應就此部分諭知免訴之判決，乃原判決竟就此部分諭知
    被告罪刑，顯有違誤。檢察官上訴意旨，認原判決未及斟酌
    本案被告施用第一級毒品海洛因之犯行，業為前案確定判決
    之效力所及，逕諭知被告罪刑，尚有不當，為有理由，自應
    由本院將原判決關於施用第一級毒品及其定執行刑部分撤銷
    改判，並不經言詞辯論，逕就此部分諭知免訴之判決。
四、被告施用第二級毒品部分業經原審判決確定，自不予以論列
    。
五、據上論結，應依刑事訴訟法第369條第1 項前段、第364條、
    第302條第1款、第307條，判決如主文。
中　　華　　民　　國　　96　　年　　7　　月　　10 　日
                  刑事第七庭    審判長法  官 莊飛宗
                                      法  官 黃憲文
                                      法  官 孫啟強
以上正本證明與原本無異。
檢察官如不服本判決應於收受本判決後10日內向本院提出上訴書
狀，其未敘述上訴理由者，並得於提起上訴後10日內向本院補提
理由書狀（均須按他造當事人之人數附繕本）「切勿逕送上級法
院」。
中　　華　　民　　國　　96　　年　　7　　月　　10 　日
　　　　　　　　　　　　　　　　　　　書記官 黃富美
。
